# 执行新租赁准则后，对于关联方租赁应该在关联交易与往来中如何披露

提问人：cpatianye 时间：2022-03-24 23:27:26
请教陈老师，执行新租赁准则后，由于租赁关联方资产，因此需在关联方中需披露与关联方的交易金额与往来金额，请教老师：
（ 1 ）在关联方采购金额中应披露哪个数据，当期增加的使用权资产金额、当期的使用权资产折旧金额，当期租赁负债的计息金额？
（ 2 ）在关联方往来中是否应披露应付关联方的租赁负债金额？

回答人：chenyiwei
1 、个人理解是参照分期付款购买固定资产的方式，对本期新增租赁的使用权资产初始计量金额作为关联交易金额予以披露。未纳入使用权资产和租赁负债计量的低价值资产租赁、短期租赁和可变租赁付款额继续按目前方法披露。
2 、需要。